# 请教：对于工程施工企业是否一定要按照建造合同准则执行？

提问人：jimmy7288 时间：2014-04-24 14:33:11
如题，执行建造合同准则的企业是否需要满足一定的条件？反过来，满足某些条件后是否一定要按照建造合同准则执行？

回答人：chenyiwei
建议参考《计学撮要 2013 》专题II，第二章，第一节中对收入确认应选择的会计模式的相关问题解答。 一般认为建造合同模式的适用应满足以下条件：即，根据《企业会计准则第 15 号——建造合同》和《企业会计准则解释第 3 号》第六条的规定，建造合同通常具有以下特征：（ 1 ）先有买主（即客户），后有标底（即资产）。建造资产的造价在签订合同时已经确定；（ 2 ）资产的建设期长，一般都要跨越一个会计年度，有的长达数年；（ 3 ）所建造的资产体积大，造价高；（ 4 ）建造合同一般为不可取消的合同；（ 5 ）建造合同的标的资产通常是按照客户的要求定制的非标准资产，如不做较大改动，可能只有该客户可以使用；（ 6 ）承接建造合同的企业（承包方或施工方）仅仅就其提供的施工劳务、材料和设备等获取相关报酬，不承担标的资产所有权上的剩余风险和报酬，标的资产所有权上的剩余风险和报酬（如建造完成后，标的资产本身的公允价值变动风险）由客户承担。